#### MARCUS FABRICIO FERREIRA PAULA

Brasília - DF (61) 9 8152-7500

marcus.fabricio@gmail.com.br

#### RESUMO DE QUALIFICAÇÕES

Sou profissional da área de Tecnologia da Informação, bacharel em Ciência da Computação, com sólida formação acadêmica, com ampla experiência em análise e desenvolvimento de sistemas bancários. Tenho experiência na área de análise e desenvolvimento de sistemas, gestão de serviços de TI, auditoria em sistemas e gerência de projetos de TI.

Atualmente, como Analista de Sistemas Sênior, no Sicoob Confederação, atuo em projetos com os produtos bancários Empréstimos: Crédito Pessoal, Crédito Rotativo, Pré-Aprovado, Consignado e Seguro Prestamista.

## FORMAÇÃO ACADÊMICA

Mestrado Ciência de Dados

Início 06/2019 (Cursando)

UNB - Universidade de Brasília

Pós Tecnologias Disruptivas (IA, BigData, IOT)

Início 06/2010 Conclusão 08/2020

IESB - Instituto de Ensino Superior de Brasília

MBA Finanças e Banking

Início 01/2014 Conclusão 01/2015

UNIP - Universidade Paulista

MBA EXECUTIVO no IBMEC

Início 08/2012 Conclusão 03/2014

IBMEC Educação Executiva

Pós-Graduação em Empreendedorismo

Início 06/2010 Conclusão 10/2011

IESB - Instituto de Ensino Superior de Brasília

Graduação em Ciências da Computação

Início 06/2004 Conclusão 06/2009

Centro Universitário de Brasília

### EXPERIÊNCIA PROFISSIONAL

2015 (Atual) Sicoob Confederação

Confederação das Cooperativas de Crédito

Analista de Sistemas

Atuando como Analista de Sistemas Sênior, para produtos Financeiros e Bancários, fazendo análise de requisitos. Responsável por migrações e incorporações, suporte aos usuários em validações de cálculos financeiros das operações de crédito e cálculos de seguros.

2012 a 2015 Indra Soluções

Empresa multinacional de grande porte de TI.

Analista de Sistemas

- Atuei na Análise e desenvolvimento de módulos para sistemas FINANCEIROS E BANCÁRIOS, realizando levantamento de requisitos, documentação de software.
- Análise e desenvolvimento de módulo para Crédito Consignado. Importação de arquivos texto para o banco de dados (utilizando o DTS do Microsoft SQL Server);

# 2010 a 2012 Coqueiro Materiais para Construção

Grupo de Empresas de Médio Porte. Analista de Sistemas e Negócios Sr

- Gestão de equipe de operações, análise e desenvolvimento de software; diretamente responsável pela equipe de análise, desenvolvimento, operações dos sistemas administrativos: ERP (Comercial), Folha de Pagamento, logística, entre outros; assegurando a conformidade, disponibilidade dos sistemas alinhados aos processos da empresa.
- Sou responsável pelas compras de TI, realização de negociação com fornecedores, onde obtive significativas reduções de custos por meio do planejamento das aquisições.
- Todos os sistemas foram desenvolvidos utilizando as linguagens de programação Visual Basic 6, VB.Net e PHP, e banco de dados SQL Server 2008.

2007 a 2010 Stefanini IT Solutions

Empresa multinacional de grande porte de TI.

Analista de Sistemas

- Atuei na Análise e desenvolvimento de módulos para sistemas bancários, realizando levantamento de requisitos, documentação de software, e desenvolvimento de sistemas utilizando ferramentas de programação Visual Basic, e banco de dados SQL Server.
- Análise e desenvolvimento de módulo para Crédito Consignado. Importação de arquivos texto para o banco de dados (utilizando o DTS do Microsoft SQL Server);

2002 a 2007 Coqueiro Materiais para Construção

Grupo de Empresas de Médio Porte.

Líder de Projetos

- Atuei como Líder de Projetos, coordenando o levantamento de requisitos e desenvolvimento de sistemas para a gestão corporativa, módulos como: Compras, Vendas, Fluxo de Caixa, Contabilidade, Gestão de RH, Estoque, Fiscal, logística, entre outros.
- Os módulos citados acima são integrados, que facilitam a gestão da organização.
- Implantação de rede lógica utilizando o Windows Server 2008, serviços como: DNS, WINS, DCHP, Proxy e Active Directory. A rede utiliza link, e a VPN foi configurada utilizando serviços ISA Server.

#### **CURSOS**

EMPRETECSEBRAE (Brasília)Início 08/2010 Conclusão 09/2010Gerente de Projetos(PMBOK (PMI)) - Pro2 AssociadosInício 10/2011 Conclusão 02/2012Programação PHPEIBSNET BrasíliaInício 03/2012 Conclusão 04/2012Programação JAVACAELUM BrasíliaInício 08/2009 Conclusão 10/2009